臺灣高雄地方法院刑事判決　　　　　　110年度審訴字第819號
公　訴　人　臺灣高雄地方檢察署檢察官
被　　　告　方處霖




選任辯護人　沈煒傑律師
　　　　　　陳佳煒律師
上列被告因詐欺等案件，經檢察官提起公訴（110年度偵字第882
7號、110年度偵字第17168號、110年度偵字第18671號），被告
於本院準備程序為有罪之陳述，經聽取當事人之意見後，本院
合議庭裁定由受命法官依簡式審判程序審理，判決如下：
    主  文
方處霖犯如附表所示之罪，各處如附表「主文」欄所示之刑。應
執行有期徒刑拾壹月。
    事  實
一、方處霖於民國110年3月11日起，加入楊裕誠、真實姓名年籍
    不詳之綽號「蟹」之人及其他不詳成年人所組成，具有牟利
    性、持續性之結構性組織之詐騙集團，並擔任至提款機提領
    詐騙所得之工作（俗稱車手），其等竟共同基於三人以上共
    同詐欺取財、隱匿詐欺所得款項去向之犯意聯絡，由真實姓
    名及年籍不詳、綽號「蟹」之人聯繫、指示方處霖於110年3
    月17日晚上，前往高雄市○○區○○○路0號高雄市立高雄
    高級商業職業學校門口，收取真實姓名及年籍不詳、綽號「
    光頭男」之詐欺集團成員所交付之提款卡，並等待指示，待
    詐騙集團之機房人員聯絡如附表所示之被害人並施詐術，致
    被害人等陷於錯誤，依指示匯款至附表所示之帳戶後，「蟹
    」隨即指示方處霖，持提款卡至附表所示時、地提款，方處
    霖提領款項後再交予「光頭男」收取，方處霖因此獲得新臺
    幣（下同）6,000元之報酬，以此隱匿詐欺犯罪所得，並製
    造多層金流斷點之方式，隱匿詐欺所得款項去向。
二、案經古乙岑、邱陳佑竑、吳柏錡、陳彥雯、陳靖綸、陳萱蓉
    、高詩涵、劉庭妤、吳元聖、張弘諺、馮薪展、簡雨潔分別
    告訴由高雄市政府警察局新興分局、苓雅分局報告臺灣高雄
    地方檢察署檢察官偵查起訴。
    理  由
一、本件被告方處霖所犯均係死刑、無期徒刑、最輕本刑為3年
    以上有期徒刑以外之罪，其於準備程序進行中就被訴事實為
    有罪之陳述，經受命法官告知簡式審判程序之旨，並聽取當
    事人之意見後，本院合議庭認無不得或不宜改依簡式審判程
    序進行之情形，爰依刑事訴訟法第273條之1第1項、第284條
    之1規定，裁定由受命法官獨任進行簡式審判程序。是本件
    證據調查依刑事訴訟法第273條之2規定，不受同法第159條
    第1項、第161條之2、第161條之3、第163條之1及第164條至
    170條規定之限制，合先敘明。
二、上開犯罪事實，業據被告方處霖於警詢（警一卷第32至45頁
    ，警二卷第11至20頁，偵一卷第9至16、43至49頁）、偵訊
    （偵一卷第21至23、39至41、95至97頁）及本院審理時（審
    訴卷第93、113、135頁）均坦承不諱，核與證人即告訴人古
    乙岑於警詢（警二卷第21至29頁）、證人即被害人李怡蓁於
    警詢（警二卷第31至33頁）、證人即告訴人邱陳佑竑於警詢
    （警一卷第121至127頁）、證人即告訴人吳柏錡於警詢（警
    一卷第144、145頁）、證人即告訴人陳彥雯於警詢（警一卷
    第161至163頁）、證人即告訴人陳靖綸於警詢（警一卷第18
    3至185頁）、證人即告訴人陳萱蓉於警詢（警一卷第205至2
    07頁）、證人即告訴人高詩涵於警詢（警一卷第225至227頁
    ）、證人即告訴人劉庭妤於警詢（警一卷第239、240頁）、
    證人即告訴人簡雨潔於警詢（警一卷第293至297頁）、證人
    即告訴人吳元聖於警詢（警一卷第251至253頁）、證人即告
    訴人張弘諺於警詢（警一卷第265、266頁）、證人即告訴人
    馮薪展於警詢（警一卷第281、283頁）、之證述，均參核相
    符；且有如附表「相關證據欄」所示之證據在卷，可資佐證
    。足認被告前揭任意性自白，核與卷內積極事證，均參核相
    符，堪以採信。是本案事證明確，被告上開犯行，堪以認定
    ，均應依法論科。
三、論罪部分：
  ㈠按共同正犯之成立，祇須具有犯意之聯絡及行為之分擔，既
    不問犯罪動機起於何人，亦不必每一階段犯行，均須參與，
    若共同實施犯罪行為之人，在共同意思範圍內，各自分擔犯
    罪行為之一部，相互利用他人之行為，以達其犯罪之目的，
    其成立不以全體均參與實施犯罪構成要件之行為為要件；參
    與犯罪構成要件之行為者，固為共同正犯；以自己共同犯罪
    之意思，參與犯罪構成要件以外之行為，或以自己共同犯罪
    之意思，事前同謀，而由其中一部分人實行犯罪之行為者，
    亦均應認為共同正犯，使之對於全部行為所發生之結果，負
    其責任。另共同正犯之意思聯絡，原不以數人間直接發生者
    為限，若有間接之聯絡者，亦包括在內，如甲分別邀約乙、
    丙犯罪，雖乙、丙間彼此並無直接之聯絡，亦無礙於其為共
    同正犯之成立（最高法院34年上字第862號、73年台上字第
    1886號、77年台上字第2135號判例要旨、92年度台上字第28
    24號判決意旨參照）。參以目前詐欺集團之犯罪型態，自架
    設跨國遠端遙控電話語音託撥及網路約定轉帳之國際詐騙電
    話機房平台，至刊登廣告、收購人頭帳戶、撥打電話實施詐
    騙、指定被害人匯款帳戶、自人頭帳戶提領款項、取贓分贓
    等階段，乃係需由多人縝密分工方能完成之集團性犯罪。查
    本案被告方處霖加入本件綽號「蟹」之人所屬之詐欺集團，
    負責提領贓款（俗稱車手）後，再將款項交予綽號「光頭男
    」之詐欺集團成員，被告雖未自始至終參與各階段之犯行，
    但主觀上對該詐欺集團呈現細密之多人分工模式，及彼此扮
    演不同角色、分擔相異工作，而屬有牟利性之結構性組織等
    節，顯已有所預見，且其所參與者既係本件整體詐欺取財犯
    罪計畫不可或缺之重要環節，而被告與「蟹」、「光頭男」
    及其他真實姓名不詳成年人員間，在合同意思範圍內，各自
    分擔犯罪行為之一部，彼此相互利用他人之行為，最終共同
    達成其等詐欺取財犯罪之目的，依前揭說明，被告自應就本
    件詐欺集團詐欺取財所發生之結果，同負全責。
  ㈡次按洗錢防制法業於105年12月28日修正公布，於106年6月
    28日生效施行。依修正後即現行洗錢防制法第2條第2款、第
    3條第2款規定，掩飾或隱匿刑法第339條犯罪所得之本質、
    來源、去向、所在、所有權、處分權或其他權益者，即構成
    洗錢行為。是依修正後洗錢防制法，掩飾刑法第339條第1項
    詐欺取財犯罪所得去向之行為，亦可構成洗錢罪。本案被告
    持人頭帳戶提款卡、密碼，於附表所示之時間、地點提領詐
    騙款項，並交付予「蟹」、「光頭男」等人所屬之詐欺集團
    成員之上游，實已該當於掩飾、隱匿特定犯罪所得去向之行
    為要件。
  ㈢次按加重詐欺罪，係侵害個人財產法益之犯罪，其罪數之計
    算，核與參與犯罪組織罪之侵害社會法益有所不同，審酌現
    今詐欺集團之成員皆係為欺罔他人，騙取財物，方參與以詐
    術為目的之犯罪組織。倘若行為人於參與詐欺犯罪組織之行
    為繼續中，先後多次為加重詐欺之行為，因參與犯罪組織罪
    為繼續犯，犯罪一直繼續進行，直至犯罪組織解散，或其脫
    離犯罪組織時，其犯行始行終結。故該參與犯罪組織與其後
    之多次加重詐欺之行為皆有所重合，然因行為人僅為一參與
    犯罪組織行為，侵害一社會法益，屬單純一罪，應僅就「該
    案中」與參與犯罪組織罪時間較為密切之「首次」加重詐欺
    犯行，論以參與犯罪組織罪及加重詐欺罪之想像競合犯，而
    其他之加重詐欺犯行，祗需單獨論罪科刑即可，無需再另論
    以參與犯罪組織罪，以避免重複評價。
  ㈣核被告如附表編號1所為，係犯洗錢防制法第14條第1項之洗
    錢罪、刑法第339條之4第1項第2款之三人以上共同詐欺取財
    罪、組織犯罪防制條例第3條第1項後段之參與犯罪組織罪；
    附表編號2至13所為，均係犯洗錢防制法第14條第1項之洗錢
    罪、刑法第339條之4第1項第2款之三人以上共同詐欺取財罪
    。被告方處霖就附表所示犯行，與「蟹」、「光頭男」及其
    他真實姓名年籍不詳之詐欺集團成員間，互有犯意聯絡及行
    為分擔，為共同正犯。又被告與所屬詐欺集團成員如附表編
    號1至10、12、13，就同一編號內多次提領行為，均係利用
    同一機會，於密切接近之時間內所為，分別侵害各告訴人之
    同一法益，依一般社會健全觀念，難以強行分開，於刑法評
    價上，應視為數個舉動之接續實行，合為包括之一行為予以
    評價，在同一編號內應分別論以接續犯之一罪。
  ㈤被告如附表編號1所為，係以一行為同時觸犯組織犯罪防制
    條例第3條第1項後段之參與犯罪組織罪、洗錢防制法第14條
    第1項之洗錢罪、刑法第339條之4第1項第2款之三人以上共
    同詐欺取財罪；如附表編號2至13所為，係以一行為同時觸
    犯洗錢防制法第14條第1項之洗錢罪、刑法第339條之4第1項
    第2款之三人以上共同詐欺取財罪，均為想像競合犯，應依
    刑法第55條前段規定，均從一重論以三人以上共同詐欺取財
    罪。被告所犯上揭各罪間，犯意各別、時地有異、手段有別
    ，應以數罪併罰之。
  ㈥復按洗錢防制法第16條第2項規定：「犯前2條之罪，在偵查
    或審判中自白者，減輕其刑」。本件被告方處霖於偵查及本
    院審理中均已自白其有前述一般洗錢犯行（偵一卷第97頁，
    審訴卷第93、113、135頁），已符合減輕其刑之規定，是就
    被告所犯洗錢防制法部分，依上開規定，應減輕其刑。又想
    像競合犯的處斷刑，本質上屬「刑之合併」，其所謂從一重
    處斷，乃是將想像競合犯組成之評價上數罪，合併為科刑一
    罪，其所對應之刑罰，亦合併其評價上數罪之數法定刑，而
    為一個處斷刑。因此，想像競合犯侵害數法益者皆成立犯罪
    ，論罪時必須輕、重罪併舉論述，同時宣告所犯各罪名，包
    括各罪有無加重、減免其刑之情形亦應說明，量刑時併審酌
    輕罪部分量刑事由，評價始為充足，然後依刑法第55條前段
    規定「從一重處斷」，非謂對於其餘各罪可置而不論。因此
    ，法院決定處斷刑時，雖以其中最重罪名之法定刑，做為裁
    量之準據，惟於裁量其輕重時，仍應將輕罪合併評價在內（
    最高法院108年度台上字第4405號、第4408號判決意旨參照
    ）。雖被告就本案犯行，均係從一重論處三人以上共同犯加
    重詐欺取財罪，然就其此想像競合輕罪得減刑部分，本院依
    照刑法第57條量刑時，仍將併予審酌。  
四、量刑審酌：
  ㈠按刑法第59條規定犯罪之情狀可憫恕者，得酌減其刑。其所
    謂「犯罪之情狀」，與同法第57條規定科刑時應審酌之一切
    情狀，並非有截然不同之領域，於裁判上酌減其刑時，應就
    犯罪之一切情狀，予以全盤考量，審酌其犯罪有無可憫恕之
    事由，亦即有無特殊之原因及環境，在客觀上足以引起一般
    同情，以及宣告法定最低度刑，是否猶嫌過重等，以為判斷
    。查被告本件在該詐欺集團內擔任車手，犯後始終坦承犯行
    ，態度非惡，而被告雖提款13次，然僅獲報酬6000元（詳下
    述），較之集團利於指揮、監督、實施詐騙角色之成員者，
    輕重儼然有別，犯罪情節尚屬較輕，且就洗錢防制法部分於
    偵審中均自白，有斟酌減輕事由，復考量被告犯後尚知悔
    悟，本院審酌全案情節之後，認縱對被告所犯共13罪處以本
    罪之最低度刑，仍嫌過重，而有情輕法重之情形，爰依刑法
    第59條規定就被告如附表所犯之罪，酌減其刑，以求量刑之
    妥適平衡。
  ㈡爰以行為人之責任為基礎，審酌被告正值青壯，不思循正常
    途徑賺取生活所需，竟圖謀非法所得，加入「蟹」所屬之詐
    欺集團組織，共同為如附表之詐欺取財及洗錢犯行，負責擔
    任取款之車手，嚴重影響金融秩序，助長詐騙犯罪歪風，並
    增加查緝犯罪及告訴人尋求救濟之困難，所為實屬不該。惟
    念被告犯案時甫滿18歲，年輕識淺，前無刑事前科記錄，素
    行尚可，犯後始終坦承犯行，態度非惡，而被告就洗錢防制
    法部分於偵審中均自白，有斟酌減輕事由，且在該詐欺集團
    內擔任車手，參與犯罪程度較低，所獲得之報酬非鉅，罪責
    較該詐騙集團之主嫌綽號「蟹」、「光頭男」或其他實施詐
    騙之共犯為輕。被告犯後已與附表編號2至5、10至13之告訴
    人（共8人）達成和解、賠償，可減其積極減輕損害之誠意
    ，並經和解告訴人請求對被告從輕量刑；惟就附表編號1、6
    至9之告訴人（共5人）仍未達成和解或賠償，兼衡被告於本
    院審理中自陳國中畢業之教育程度、現在從事工地操作員，
    月薪2萬4000元，未婚，無小孩等經濟及生活狀況（審訴卷
    第137頁），暨其本案犯罪動機、目的、手段、所生危害等
    一切情狀，分別量處如附表「主文」欄所示之刑。
  ㈢定執行刑：
    按刑法第51條數罪併罰定執行刑之立法方式，採限制加重原
    則，亦即非以累加方式定應執行刑，被告每次犯罪手法類似
    ，如以實質累加方式定應執行刑，則處罰之刑度顯將超過其
    行為之不法內涵，違反罪責原則，及考量因生命有限，刑罰
    對被告造成之痛苦程度，係隨刑度增加而生加乘效果，非以
    等比方式增加，是以隨罪數增加遞減刑罰方式，當足以評價
    被告行為不法性之法理（即多數犯罪責任遞減原則）。再按
    數罪併罰之定應執行之刑，係出於刑罰經濟與責罰相當之考
    量，並非予以犯罪行為人或受刑人不當之利益，為一種特別
    的量刑過程，相較於刑法第57條所定科刑時應審酌之事項係
    對一般犯罪行為之裁量，同法第51條之定應執行刑，乃係對
    犯罪行為人本身及所犯各罪之總檢視，除應考量行為人所犯
    數罪反應出之人格特性，並應權衡審酌行為人之責任與整體
    刑法目的暨相關刑事政策，在量刑權之法律拘束性原則下，
    依刑法第51條第5款之規定，採限制加重原則，以宣告各刑
    中之最長期為下限，各刑合併之刑期為上限，但最長不得逾
    30年，資為量刑自由裁量權之外部界限，並應受法秩序理念
    規範之比例原則、平等原則、責罰相當原則、重複評價禁止
    原則等自由裁量權之內部抽象價值要求界限之支配，以使輕
    重得宜，罰當其責，俾符合法律授與裁量權之目的，以區別
    數罪併罰與單純數罪之不同，兼顧刑罰衡平原則。本案被告
    事後已與附表之被害人陳彥雯、簡雨潔、李怡蓁、邱陳佑竑
    、馮薪展、吳元聖、吳柏錡、張弘諺等8人達成和解、賠償
    ，且與附表編號1、6、7、8、9之告訴人5人仍未達成和解，
    並考量如附表所示之罪，均係犯三人以上共同詐欺取財罪，
    犯罪手法類似、相同，犯罪期間尚短（均於110年3月17日）
    ，兼衡被告如附表所示之罪質相同、被害人數（如附表共13
    人）、提領數額高低、欲達到犯罪預防目的所需之制裁程度
    等情，暨被告所犯數罪反應出之人格特性，及整體刑法目的
    暨相關刑事政策，爰依法定其應執行刑如主文所示。
  ㈣又辯護人固以：被告行為時甫滿18歲，一時失慮，涉世未深
    ，被告素行非惡，請求給予被告緩刑宣告等語。惟被告所犯
    參與犯罪組織罪、洗錢罪、三人以上共同詐欺取財罪，獲有
    不法所得，而其擔任取款之車手，嚴重影響金融秩序，破壞
    社會互信基礎，助長詐騙犯罪歪風；且被告於羈押審理時自
    承：參與「蟹」、「楊玉成」集團時，我知道整個集團有3
    人以上，我事後把整個通訊軟體都刪除等情（聲羈卷第22頁
    ），其尚欠守法觀念、湮滅證據之犯罪情節，實非可取，應
    予非難，而被告所犯想像競合輕罪得減刑部分，本院依法量
    刑時，已併予審酌。是為使被告知所警惕，仍有執行本案刑
    罰之必要，不宜輕啟寬典，本院審酌上開各情，認無暫不執
    行被告刑罰為適當之情形，無從依刑法第74條之規定宣告緩
    刑，是辯護人所請，難認有據，併此敘明。
四、不再審酌宣告強制工作
    按行為人以一行為觸犯組織犯罪防制條例第3條第1項後段之
    參與犯罪組織罪，及刑法第339條之4第1項第2款之加重詐欺
    取財罪，依刑法第55條前段規定從一重之犯三人以上共同詐
    欺取財罪處斷，而為科刑時，於有預防矯治其社會危險性之
    必要，且符合比例原則之範圍內，由法院依組織犯罪防制條
    例第3條第3項規定，一併宣告刑前強制工作（最高法院刑事
    大法庭108年度台上大字第2306號裁定意旨參照）。查本案
    被告固有參與由綽號「蟹」、「光頭男」等數名不詳成年人
    士組成之犯罪組織，然本院衡酌被告為求賺外快，而有本件
    犯行，且犯後於審理中坦承全部犯行，依其等行為表現之嚴
    重性、危險性，尚未達於無可容忍之程度，依憲法比例原則
    之規範，認量處被告如主文所示之刑，已足收懲儆之效，尚
    未達須以保安處分預防矯治之程度而有施以強制工作之必要
    ，被告方處霖經本案有期徒刑宣告，非不能對其產生矯正策
    勵之影響。是依刑事比例原則而為綜合判斷，尚難認被告有
    令入勞動場所強制工作之必要，爰不予宣告強制工作，併此
    敘明。
五、沒收部分說明
  ㈠關於被告犯洗錢罪之洗錢標的：
    洗錢防制法於105年12月28日修正，於106年6月28日生效施
    行，其中第18條修正為「犯第14條之罪，其所移轉、變更、
    掩飾、隱匿、收受、取得、持有、使用之財物或財產上利益
    ，沒收之；犯第15條之罪，其所收受、持有、使用之財物或
    財產上利益，亦同（第1項）。以集團性或常習性方式犯第
    14條或第15條之罪，有事實足以證明行為人所得支配之前項
    規定以外之財物或財產上利益，係取自其他違法行為所得者
    ，沒收之（第2項）。對於外國政府、機構或國際組織依第
    21條所簽訂之條約或協定或基於互惠原則，請求我國協助執
    行扣押或沒收之案件，如所涉之犯罪行為符合第3條所列之
    罪，不以在我國偵查或審判中者為限（第3項）。」而關於
    犯罪行為人犯洗錢防制法第14條之罪，其所掩飾之財物本身
    僅為洗錢之標的，難認係供洗錢所用之物，故洗錢行為之標
    的除非屬於前置犯罪之不法所得，而得於前置犯罪中予以沒
    收者外，既非本案洗錢犯罪之工具及產物，亦非洗錢犯罪所
    得，尤非違禁物，尚無從依刑法沒收規定予以宣告沒收，自
    應依上開第18條第1項前段規定予以宣告沒收。且此規定係
    採義務沒收主義，祇要合於前述規定，法院即應為相關沒收
    之諭知，然該洗錢行為之標的是否限於行為人者始得宣告沒
    收，法無明文，實務上一向認為倘法條並未規定「不問屬於
    犯罪行為人與否均沒收」時，自仍以屬於被告所有者為限，
    始應予沒收，惟此部分亦有論者認為洗錢行為委由第三人為
    之者所在多有，甚多是利用他人帳戶予以隱匿或掩飾，如洗
    錢行為之標的須限於被告所有始得宣告沒收，不僅增加實務
    上查證之困難，亦難以達成洗錢防制之目的。綜上，洗錢行
    為標的之沒收應否限於被告所有者始得沒收，在適用上實仍
    有前揭爭議。本院認在法無明文之情形下，宜從有利於被告
    之認定。經查本件被告方處霖既已將如附表所提領之款項，
    均交予詐騙集團成員「光頭男」，即對上開款項均已無事實
    上管領權，難認被告方處霖提領附表所示之款項，即被告犯
    洗錢罪之標的為被告所有，無庸依前揭規定宣告沒收。
  ㈡按犯罪所得，屬於犯罪行為人者，沒收之。前二項之沒收，
    於全部或一部不能沒收或不宜執行沒收時，追徵其價額，刑
    法第38條之1第1項前段、第3項分別定有明文。查被告於本
    院審理時供承因擔任車手獲得報酬6000元（審訴卷第93至95
    頁），係犯罪不法所得，本應依刑法第38條之1第1項規定宣
    告沒收，惟被告已與多數告訴人和解成立，有如上述，已賠
    償遠多於上開金額（審訴卷第175至191頁），而和解成立金
    額，實質上已經剝奪被告上開不法所得，爰不再重複諭知沒
    收，以免過苛，併此敘明。
據上論斷，應依刑事訴訟法第273條之1第1項、第284條之1、第
299條第1項前段，組織犯罪防制條例第3條第1項後段，洗錢防制
法第14條第1項，刑法第11條前段、第28條、第339條之4第1項第
2款、第55條前段、第59條、第51條第5款，刑法施行法第1條之1
第1項，判決如主文。
本案經檢察官鄭博仁提起公訴，檢察官呂乾坤到庭執行職務。
中    華    民    國   111    年     2    月    21    日
                  刑事第五庭    法  官  李昆南
以上正本證明與原本無異。
如不服本判決應於收受送達後20日內向本院提出上訴書狀，並應
敘述具體理由；如未敘述上訴理由者，應於上訴期間屆滿後20日
內向本院補提理由書（均須按他造當事人之人數附繕本）「切勿
逕送上級法院」。
因疫情而遲誤不變期間，得向法院聲請回復原狀。
中    華    民    國   111    年    2     月    22    日
                                書記官  鄭仕暘
附錄本判決論罪科刑法條：
洗錢防制法第14條
有第二條各款所列洗錢行為者，處7年以下有期徒刑，併科新臺
幣5百萬元以下罰金。
前項之未遂犯罰之。
前二項情形，不得科以超過其特定犯罪所定最重本刑之刑。
中華民國刑法第339條之4
犯第339條詐欺罪而有下列情形之一者，處1年以上7年以下有期
徒刑，得併科1百萬元以下罰金：
一、冒用政府機關或公務員名義犯之。
二、三人以上共同犯之。
三、以廣播電視、電子通訊、網際網路或其他媒體等傳播工具，
    對公眾散布而犯之。
前項之未遂犯罰之。
組織犯罪防制條例第3條
發起、主持、操縱或指揮犯罪組織者，處3年以上10年以下有期
徒刑，得併科新臺幣1億元以下罰金；參與者，處6月以上5年以
下有期徒刑，得併科新臺幣1千萬元以下罰金。但參與情節輕微
者，得減輕或免除其刑。
具公務員或經選舉產生之公職人員之身分，犯前項之罪者，加重
其刑至二分之一。
犯第1項之罪者，應於刑之執行前，令入勞動場所，強制工作，
其期間為3年。
前項之強制工作，準用刑法第90條第2項但書、第3項及第98條第
2項、第3項規定。
以言語、舉動、文字或其他方法，明示或暗示其為犯罪組織之成
，或與犯罪組織或其成員有關聯，而要求他人為下列行為之一者
，處3年以下有期徒刑，得併科新臺幣3百萬元以下罰金：
一、出售財產、商業組織之出資或股份或放棄經營權。
二、配合辦理都市更新重建之處理程序。
三、購買商品或支付勞務報酬。
四、履行債務或接受債務協商之內容。
前項犯罪組織，不以現存者為必要。
以第5項之行為，使人行無義務之事或妨害其行使權利者，亦同
。
第5項、第7項之未遂犯罰之。
附表：
┌──┬───────────┬─────────┬───────┬─────┐
│編號│犯罪事實              │提領時間、地點    │相關證據      │主  文    │
├──┼───────────┼─────────┼───────┼─────┤
│1   │詐欺集團不詳成員假冒旅│方處霖依指示持臺銀│①告訴人古乙岑│方處霖犯三│
│    │行社員工、銀行客服人員│人頭帳戶之提款卡於│  聯邦銀行帳戶│人以上共同│
│    │，向古乙岑佯稱：「因員│110年3月17日18時18│  轉存交易明細│詐欺取財罪│
│    │工設定錯誤，信用卡會多│分起至18時23分，在│  1張（警二卷 │，處有期徒│
│    │扣款項，需依其指示操作│高雄市新興區復興二│  第73頁）。  │刑柒月。  │
│    │取消」云云，致古乙岑陷│路171號青年郵局提 │②臺銀人頭帳戶│          │
│    │於錯誤，於110年3月17日│款機，先後提領2萬 │  之歷史明細查│          │
│    │18時16分許，以現金存款│元、1萬7000元、1萬│  詢、警示帳戶│          │
│    │方式，存入新臺幣（下同│6000元（其中款項99│  交易明細各1 │          │
│    │）9985元至臺灣銀行人頭│85元為古乙岑遭詐騙│  份（警二卷第│          │
│    │帳戶（帳號：000-000000│之款項）。        │  111、112頁）│          │
│    │532131號，下稱臺銀人頭│                  │③110年3月17日│          │
│    │帳戶）。              │                  │  18時16分起至│          │
│    │                      │                  │  19時12分間之│          │
│    │                      │                  │  青年郵局提款│          │
│    │                      │                  │  機監視器錄影│          │
│    │                      │                  │  畫面擷取照片│          │
│    │                      │                  │  11張（警二卷│          │
│    │                      │                  │  第49至59頁）│          │
├──┼───────────┼─────────┼───────┼─────┤
│2   │詐欺集團不詳成員假冒旅│方處霖依指示持臺銀│①臺銀人頭帳戶│方處霖犯三│
│    │行社員工、銀行客服人員│人頭帳戶之提款卡於│  之交易明細、│人以上共同│
│    │，向李怡蓁佯稱：「因電│110年3月17日18時32│  警示帳戶交易│詐欺取財罪│
│    │腦設定錯誤，帳戶將多扣│分起至19時2 分，在│  明細各1份（ │，處有期徒│
│    │款項，需依其指示操作」│高雄市新興區復興二│  警二卷第111 │刑柒月。  │
│    │云云，致李怡蓁陷於錯誤│路171號青年郵局提 │  、112頁）   │          │
│    │，於110年3月17日18時25│款機，先後提領2萬 │②110年3月17日│          │
│    │分許，匯款6987元至臺銀│元、2萬元、1萬7000│  18時16分起至│          │
│    │人頭帳戶內。          │元、2萬元（其中款 │  19時12分間之│          │
│    │                      │項6987元為李怡蓁遭│  青年郵局提款│          │
│    │                      │詐騙之款項；6萬997│  機監視器錄影│          │
│    │                      │2元為邱陳佑竑遭詐 │  畫面擷取照片│          │
│    │                      │騙之款項）。      │  11張（警二卷│          │
│    │                      │                  │  第49至59頁）│          │
├──┼───────────┤                  ├───────┼─────┤
│3   │詐欺集團不詳成員假冒旅│                  │①告訴人邱陳佑│方處霖犯三│
│    │行社員工、銀行人員，向│                  │  竑轉帳匯款單│人以上共同│
│    │向邱陳佑竑佯稱：「因員│                  │  2份（警一卷 │詐欺取財罪│
│    │工設定錯誤，信用卡會多│                  │  第133頁）   │，處有期徒│
│    │扣款項，需依其指示操作│                  │②臺銀人頭帳戶│刑捌月。  │
│    │取消」云云，致邱陳佑竑│                  │  、華南人頭帳│          │
│    │陷於錯誤，於110年3月17│                  │  戶之交易明細│          │
│    │日18時29分、58分許，分│                  │  、警示帳戶交│          │
│    │別匯款4萬9987元、1萬99├─────────┤  易明細各1份 │          │
│    │85元至臺銀人頭帳戶；同│方處霖依指示持華南│  （警二卷第  │          │
│    │日19時3分許，匯款2萬99│人頭帳戶之提款卡於│  111、112、  │          │
│    │85元至華南商業銀行人頭│110年3月17日19時11│  117至119頁）│          │
│    │帳戶內（帳號：000-0000│分起至12分許，在上│③110年3月17日│          │
│    │00000000號，下稱華南人│開郵局提款機，先後│  18時16分起至│          │
│    │頭帳戶）。            │提領2萬元、1萬元、│  19時12分間之│          │
│    │                      │200元。           │  青年郵局提款│          │
│    │                      │                  │  機監視器錄影│          │
│    │                      │                  │  畫面擷取照片│          │
│    │                      │                  │  11張（警二卷│          │
│    │                      │                  │  第49至59頁）│          │
├──┼───────────┼─────────┼───────┼─────┤
│4   │詐欺集團不詳成員假冒電│方處霖依指示持華南│①告訴人吳柏錡│方處霖犯三│
│    │商客服人員、銀行人員，│人頭帳戶之提款卡於│  郵局轉帳交易│人以上共同│
│    │撥打電話予吳柏錡，佯稱│110年3月17日19時30│  明細2份（警 │詐欺取財罪│
│    │：「因訂單設定錯誤，信│分許，在高雄市新興│  一卷第150頁 │，處有期徒│
│    │用卡會多扣款項，需依其│區五福二路3號之高 │  ）          │刑柒月。  │
│    │指示操作」云云，致吳柏│雄銀行提款機，提領│②110年3月17日│          │
│    │錡陷於錯誤，於110年3月│1萬8000元。另於19 │  19時30分間，│          │
│    │17日19時23分、38分許，│時47分許，在高雄市│  高雄市新興區│          │
│    │分別匯款1萬7998元、1萬│苓雅區青年一路179 │  五福二路3號 │          │
│    │2989元至華南人頭帳戶內│號高雄三信青年分社│  提款機監視器│          │
│    │。                    │提款機，提領1萬300│  錄影畫面擷取│          │
│    │                      │0元。             │  照片1張（警 │          │
│    │                      │                  │  二卷第59頁）│          │
│    │                      │                  │③110年3月17日│          │
│    │                      │                  │  19時44分起至│          │
│    │                      │                  │  19時57分間之│          │
│    │                      │                  │  高雄市苓雅區│          │
│    │                      │                  │  青年一路179 │          │
│    │                      │                  │  號高雄三信提│          │
│    │                      │                  │  款機監視器錄│          │
│    │                      │                  │  影畫面擷取照│          │
│    │                      │                  │  片3張（警一 │          │
│    │                      │                  │  卷第47、48頁│          │
│    │                      │                  │  ）          │          │
│    │                      │                  │④華南人頭帳戶│          │
│    │                      │                  │  之交易明細、│          │
│    │                      │                  │  警示帳戶交易│          │
│    │                      │                  │  明細1份（警 │          │
│    │                      │                  │  二卷第117至 │          │
│    │                      │                  │  119頁）     │          │
├──┼───────────┼─────────┼───────┼─────┤
│5   │詐欺集團不詳成員假冒民│方處霖依指示持華南│①告訴人陳彥雯│方處霖犯三│
│    │宿業者員工、銀行人員，│人頭帳戶之提款卡於│  轉帳交易明細│人以上共同│
│    │撥打電話予陳彥雯，佯稱│110年3月17日19時52│  1份（警一卷 │詐欺取財罪│
│    │：「因分期付款設定錯誤│分、55分許，在高雄│  第175頁）   │，處有期徒│
│    │，需依其指示操作」云云│市苓雅區青年一路17│②華南人頭帳戶│刑捌月。  │
│    │，致陳彥雯陷於錯誤，於│9號高雄三信青年分 │  之交易明細、│          │
│    │110年3月17日19時51分許│社提款機，提領7000│  警示帳戶交易│          │
│    │，匯款2萬9987元至華南 │元、2萬元。再於不 │  明細1份（警 │          │
│    │人頭帳戶內。          │詳地點之提款機，提│  二卷第117至 │          │
│    │                      │領1萬元（其中款項2│  119頁）     │          │
│    │                      │萬9987元為陳彥雯遭│③110年3月17日│          │
│    │                      │詐騙之款項）。    │  19時44分起至│          │
│    │                      │                  │  19時57分間之│          │
│    │                      │                  │  高雄市苓雅區│          │
│    │                      │                  │  青年一路179 │          │
│    │                      │                  │  號高雄三信提│          │
│    │                      │                  │  款機監視器錄│          │
│    │                      │                  │  影畫面擷取照│          │
│    │                      │                  │  片3張（警一 │          │
│    │                      │                  │  卷第47、48頁│          │
│    │                      │                  │  ）          │          │
├──┼───────────┼─────────┼───────┼─────┤
│6   │詐欺集團不詳成員假冒旅│方處霖依指示持中信│①告訴人陳靖綸│方處霖犯三│
│    │店員工、銀行客服人員，│人頭帳戶之提款卡，│  轉帳交易明細│人以上共同│
│    │撥打電話予陳靖綸，佯稱│於110年3月17日20時│  1份（警一卷 │詐欺取財罪│
│    │：「因訂單設定錯誤，信│4分至7分許，在高雄│  第195頁）   │，處有期徒│
│    │用卡會重複扣款，需依其│市苓雅區青年一路16│②中信人頭帳戶│刑捌月。  │
│    │指示操作」云云，致陳靖│9之1號陽信銀行提款│  之交易明細、│          │
│    │綸陷於錯誤，於110年3月│機，提領2萬元、2萬│  警示帳戶交易│          │
│    │17日19時38分許，匯款3 │元、1萬9000元（其 │  明細1份（警 │          │
│    │萬元至中國信託商業銀行│中款項3萬元為陳靖 │  一卷第9頁， │          │
│    │人頭帳戶內（帳號：822-│綸遭詐騙之款項）  │  偵一卷第107 │          │
│    │000000000000號，下稱中│                  │  至109頁）   │          │
│    │信人頭帳戶）。        │                  │③110年3月17日│          │
│    │                      │                  │  21時許間之高│          │
│    │                      │                  │  雄市苓雅區青│          │
│    │                      │                  │  年一路169之1│          │
│    │                      │                  │  號陽信銀行青│          │
│    │                      │                  │  年分社提款機│          │
│    │                      │                  │  監視器錄影畫│          │
│    │                      │                  │  面擷取照片1 │          │
│    │                      │                  │  份（警一第51│          │
│    │                      │                  │  至53頁）    │          │
├──┼───────────┼─────────┼───────┼─────┤
│7   │詐欺集團不詳成員假冒旅│方處霖依指示持中信│①告訴人陳萱蓉│方處霖犯三│
│    │店員工、銀行客服人員，│人頭帳戶之提款卡，│  轉帳交易明細│人以上共同│
│    │撥打電話予陳萱蓉，佯稱│於110年3月17日20時│  1份（警一卷 │詐欺取財罪│
│    │：「因訂單設定錯誤，信│34分、35分許，在高│  第212頁）   │，處有期徒│
│    │用卡會重複扣款，需依其│雄市苓雅區青年一路│②中信人頭帳戶│刑捌月。  │
│    │指示操作」云云，致陳萱│179號高雄三信青年 │  之交易明細、│          │
│    │蓉陷於錯誤，於110年3月│分社提款機，提領2 │  警示帳戶交易│          │
│    │17日20時30分許，匯款2 │萬元、1萬元。     │  明細1份（警 │          │
│    │萬9987元至中信人頭帳戶│                  │  一卷第9頁， │          │
│    │內。                  │                  │  偵一卷第107 │          │
│    │                      │                  │  至109頁）   │          │
│    │                      │                  │③110年3月17日│          │
│    │                      │                  │  20時35分間之│          │
│    │                      │                  │  高雄市苓雅區│          │
│    │                      │                  │  青年一路169 │          │
│    │                      │                  │  之1號陽信銀 │          │
│    │                      │                  │  行青年分社提│          │
│    │                      │                  │  款機監視器錄│          │
│    │                      │                  │  影畫面擷取照│          │
│    │                      │                  │  片2張（警一 │          │
│    │                      │                  │  第48、49頁）│          │
├──┼───────────┼─────────┼───────┼─────┤
│8   │詐欺集團不詳成員假冒旅│方處霖依指示持中信│①告訴人高詩涵│方處霖犯三│
│    │店員工、銀行客服人員，│人頭帳戶之提款卡，│  轉帳交易明細│人以上共同│
│    │撥打電話予高詩涵，佯稱│於110年3月17日20時│  2份（警一卷 │詐欺取財罪│
│    │：「因員工誤刷其信用卡│52分、21時4分許， │  第232至233頁│，處有期徒│
│    │，需依其指示操作退款」│在高雄市苓雅區青年│  ）          │刑柒月。  │
│    │云云，致高詩涵陷於錯誤│一路169之1號陽信銀│②中信人頭帳戶│          │
│    │，於110年3月17日20時48│行提款機，提領1萬 │  之交易明細、│          │
│    │分、21時1分許，匯款1萬│4000元、8000元。  │  警示帳戶交易│          │
│    │4123元、8015元至中信人│                  │  明細1份（警 │          │
│    │頭帳戶內。            │                  │  一卷第9頁， │          │
│    │                      │                  │  偵一卷第107 │          │
│    │                      │                  │  至109頁）   │          │
│    │                      │                  │③110年3月17日│          │
│    │                      │                  │  21時許間之高│          │
│    │                      │                  │  雄市苓雅區青│          │
│    │                      │                  │  年一路169之1│          │
│    │                      │                  │  號陽信銀行青│          │
│    │                      │                  │  年分社提款機│          │
│    │                      │                  │  監視器錄影畫│          │
│    │                      │                  │  面擷取照片1 │          │
│    │                      │                  │  份（警一第51│          │
│    │                      │                  │  至53頁）    │          │
├──┼───────────┼─────────┼───────┼─────┤
│9   │詐欺集團不詳成員假冒旅│方處霖依指示持玉山│①告訴人劉庭妤│方處霖犯三│
│    │店員工、銀行客服人員，│人頭帳戶之提款卡，│  轉帳交易明細│人以上共同│
│    │撥打電話予劉庭妤，佯稱│於110年3月17日22時│  1份（警一卷 │詐欺取財罪│
│    │：「因訂單設定錯誤，需│28分、29分、35分、│  第246頁）   │，處有期徒│
│    │依其指示操作」云云，致│37分許，在高雄市苓│②玉山人頭帳戶│刑捌月。  │
│    │劉庭妤陷於錯誤，於110 │雅區林森二路89號國│  之交易明細1 │          │
│    │年3月17日22時22分許， │泰世華銀行苓雅分行│  份（警一卷第│          │
│    │匯款2萬9985元至玉山商 │提款機，提領2萬元 │  11頁）      │          │
│    │業銀行人頭帳戶內（帳號│、1萬元、1萬9000元│③110年3月17日│          │
│    │：000-0000000000000號 │、1萬元。（其中款 │  22時至23時許│          │
│    │，下稱玉山人頭帳戶）  │項2萬9985元為劉庭 │  之高雄市苓雅│          │
│    │                      │妤遭詐騙之款項；其│  區國泰世華銀│          │
│    │                      │餘2萬9015元為簡雨 │  行苓雅分行提│          │
│    │                      │潔遭詐騙之款項）。│  提款機監視器│          │
│    │                      │                  │  錄影畫面擷取│          │
│    │                      │                  │  照片2張（警 │          │
│    │                      │                  │  一第55頁）  │          │
├──┼───────────┤                  ├───────┼─────┤
│10  │詐欺集團不詳成員假冒旅│                  │①玉山人頭帳戶│方處霖犯三│
│    │店員工、銀行客服人員，│                  │  之交易明細1 │人以上共同│
│    │撥打電話予簡雨潔，佯稱│                  │  份（警一卷第│詐欺取財罪│
│    │：「因訂房數量錯誤，需│                  │  11頁）      │，處有期徒│
│    │依其指示操作」云云，致│                  │②110年3月17日│刑柒月。  │
│    │簡雨潔陷於錯誤，於110 │                  │  22時至23時許│          │
│    │年3月17日22時22分、27 │                  │  之高雄市苓雅│          │
│    │分許，匯款2萬5985元、 │                  │  區國泰世華銀│          │
│    │2985元至玉山人頭帳戶內│                  │  行苓雅分行提│          │
│    │。                    │                  │  提款機監視器│          │
│    │                      │                  │  錄影畫面擷取│          │
│    │                      │                  │  照片2張（警 │          │
│    │                      │                  │  一第55頁）  │          │
├──┼───────────┼─────────┼───────┼─────┤
│11  │詐欺集團不詳成員假冒旅│方處霖依指示持玉山│①告訴人張弘諺│方處霖犯三│
│    │店員工、銀行客服人員，│人頭帳戶之提款卡，│  轉帳交易明細│人以上共同│
│    │撥打電話予張弘諺，佯稱│於110年3月17日23時│  1份（警一卷 │詐欺取財罪│
│    │：「因訂房設定錯誤需解│7分許，在高雄市苓 │  第270頁）   │，處有期徒│
│    │除訂單，需依其指示操作│雅區林森二路89號國│②玉山人頭帳戶│刑柒月。  │
│    │」云云，致張弘諺陷於錯│泰世華銀行苓雅分行│  之交易明細1 │          │
│    │誤，於110年3月17日23時│提款機，提領6000元│  份（警一卷第│          │
│    │2分許，匯款6185元至玉 │。                │  11頁）      │          │
│    │山人頭帳戶內。        │                  │③110年3月17日│          │
│    │                      │                  │  22時至23時許│          │
│    │                      │                  │  之高雄市苓雅│          │
│    │                      │                  │  區國泰世華銀│          │
│    │                      │                  │  行苓雅分行提│          │
│    │                      │                  │  提款機監視器│          │
│    │                      │                  │  錄影畫面擷取│          │
│    │                      │                  │  照片2張（警 │          │
│    │                      │                  │  一第55頁）  │          │
├──┼───────────┼─────────┼───────┼─────┤
│12  │詐欺集團不詳成員假冒電│方處霖依指示持玉山│①玉山人頭帳戶│方處霖犯三│
│    │傷客服人員、銀行客服人│人頭帳戶之提款卡，│  之交易明細1 │人以上共同│
│    │員，撥打電話予吳元聖，│於110年3月17日23時│  份（警一卷第│詐欺取財罪│
│    │佯稱：「因訂房扣款設定│18分、20分、29分、│  11頁）      │，處有期徒│
│    │錯誤，需依其指示操作」│30分許，在高雄市苓│②110年3月17日│刑捌月。  │
│    │云云，致吳元聖陷於錯誤│雅區林森二路89號國│  22時至23時許│          │
│    │，於110年3月17日23時13│泰世華銀行苓雅分行│  之高雄市苓雅│          │
│    │分、18分、23分許，匯款│提款機，提領1萬700│  區國泰世華銀│          │
│    │3萬2123元、9988元、712│0元、1萬元、2萬元 │  行苓雅分行提│          │
│    │3元至玉山人頭帳戶內。 │、3000元。        │  提款機監視器│          │
│    │                      │                  │  錄影畫面擷取│          │
│    │                      │                  │  照片2張（警 │          │
│    │                      │                  │  一第55頁）  │          │
├──┼───────────┼─────────┼───────┼─────┤
│13  │詐欺集團不詳成員假冒旅│方處霖依指示持玉山│①玉山人頭帳戶│方處霖犯三│
│    │店員工、銀行客服人員，│人頭帳戶之提款卡，│  之交易明細1 │人以上共同│
│    │撥打電話予馮薪展，佯稱│於110年3月17日23時│  份（警一卷第│詐欺取財罪│
│    │：「因訂房數量錯誤，需│56分、57分許，在高│  11頁）      │，處有期徒│
│    │依其指示操作」云云，致│雄市苓雅區林森二路│②110年3月17日│刑柒月。  │
│    │馮薪展陷於錯誤，於110 │89號國泰世華銀行苓│  22時至23時許│          │
│    │年3月17日23時49分、51 │雅分行提款機，提領│  之高雄市苓雅│          │
│    │分許，匯款7654元、2712│1萬元、600元。    │  區國泰世華銀│          │
│    │元至玉山人頭帳戶內。  │                  │  行苓雅分行提│          │
│    │                      │                  │  提款機監視器│          │
│    │                      │                  │  錄影畫面擷取│          │
│    │                      │                  │  照片2張（警 │          │
│    │                      │                  │  一第55頁）  │          │
└──┴───────────┴─────────┴───────┴─────┘